【裁判字號】    98,台上,2870
【裁判日期】    980521
【裁判案由】    公共危險
【裁判全文】
最高法院刑事判決            九十八年度台上字第二八七０號
上  訴  人  甲○○
上列上訴人因公共危險案件，不服台灣高等法院中華民國九十五
年十月二十五日第二審判決（九十五年度交上訴字第九四號，起
訴案號：台灣基隆地方法院檢察署九十五年度調偵字第一號），
提起上訴，本院判決如下：
    主  文
上訴駁回。
    理  由
按刑事訴訟法第三百七十七條規定，上訴於第三審法院，非以判
決違背法令為理由，不得為之。是提起第三審上訴，應以原判決
違背法令為理由，係屬法定要件。如果上訴理由書狀並未依據卷
內訴訟資料，具體指摘原判決不適用何種法則或如何適用不當，
或所指摘原判決違法情事，顯與法律規定得為第三審上訴理由之
違法情形，不相適合時，均應認其上訴為不合法律上之程式，予
以駁回。本件原判決綜合全部卷證資料，認上訴人甲○○有其事
實欄所載之肇事逃逸犯行，已詳敘所憑之證據與認定之理由。就
上訴人辯稱：其不知發生車禍事故，因證人蕭評文之證言，始誤
認己有肇事而賠償被害人乙○○，非明知肇事而逃逸云云，並非
可採，於理由內詳予指駁、說明。因認上訴人犯行明確，而維持
第一審論處上訴人駕駛動力交通工具肇事，致人受傷而逃逸罪刑
之判決，駁回其在第二審之上訴。上訴意旨略以：(一)、上訴人處
於車內封閉空間而不知肇禍，被害人及證人蕭評文之證詞乃基於
主觀臆測，原判決對證人田森焙有利其之證據，未說明不予採信
之理由，又未依上訴人之聲請傳喚被害人、蕭評文及田森焙作證
釐清疑點，遽採被害人及蕭評文之證詞為論處上訴人犯罪之基礎
，有判決不備理由及證據調查未盡之違法。(二)、卷附道路交通事
故現場圖所載肇事經過摘要與所附上訴人車輛照片顯示之磨痕明
顯矛盾，原判決採為論罪證據，並執上訴人車輛有照後鏡，率以
推測其應知悉肇禍而為有罪之認定，亦有違法等語。惟查：(一)、
犯罪事實之認定，證據之取捨及其證明力如何，乃事實審法院自
由判斷之職權，如其取捨不違背經驗法則與論理法則，即不得指
為違法，而據為上訴第三審之理由。原判決綜合全案證據，為上
訴人有肇事逃逸犯罪之認定，已就採納上訴人於第一審供承有發
生車禍，其車輛有撞擊點之供詞，證人乙○○、蕭評文於第一審
不利於上訴人之證言，摒棄上訴人否認犯罪之各辯解及證人田森
焙於第一審之陳述，如何不足為上訴人有利之認定等情，於理由
內詳為論述指駁，並敘明本於調查所得之心證，分別定其取捨而
為事實判斷之理由，所為論斷及說明，核無違背客觀存在之經驗
與論理法則，自屬事實審取捨證據職權之適法行使，尚難漫指為
違法。又法院審理具體個案，應本其調查證據之結果，為獨立審
判，不受其他機關見解之拘束。原判決已敘明依其調查證據所得
，如何認定上訴人與被害人發生肇事之理由，所為論斷難認有何
違背法令之情形。況卷附道路交通事故現場圖所載肇事經過摘要
與所附車輛照片雖未盡相符，惟無礙上訴人有與被害人發生車禍
之事實，於上訴人有本件肇事逃逸犯行之認定不生影響。(二)、依
據第一審法院民國九十五年三月二十四日及同年六月二日審判筆
錄之記載，證人乙○○、蕭評文及田森焙均經具結後為交互詰問
，有該審判筆錄載明可稽（見第一審卷第二四頁以下、第七五頁
以下），上訴人對詰問內容均表示「沒有意見」（見第一審卷第
二六、三０、七八頁）後，始完成詰問程序。其踐行之訴訟程序
於法無違。原判決採信乙○○、蕭評文之證詞為上訴人論罪之基
礎，要與證據法則無違。上開證人既於第一審由法官合法訊問且
經詰問，乙○○、蕭評文對上訴人如何肇事逃逸等情已證述稽詳
，依刑事訴訟法第一百九十六條規定，本不得再行傳喚。原審已
敘明無再傳喚該三人必要之理由，自難指為違法。此外，上訴意
旨，就原審依職權採證認事之適法行使，或就原判決已說明事項
，專憑己見，泛指為違法，且為單純事實之爭執，或與判決本旨
無關之枝節問題為事實之爭辯，俱非適法之第三審上訴理由。依
前揭說明，應認上訴人之上訴為不合法律上之程式，予以駁回。
據上論結，應依刑事訴訟法第三百九十五條前段，判決如主文。
中    華    民    國  九十八  年    五    月  二十一  日
                      最高法院刑事第十一庭
                          審判長法官  石  木  欽
                                法官  洪  佳  濱
                                法官  韓  金  秀
                                法官  呂  丹  玉
                                法官  段  景  榕
      本件正本證明與原本無異
                                      書  記  官
中    華    民    國  九十八  年    五    月  二十五  日
                                                Ａ


司法院資訊處製作；財團法人民間司法改革基金會備份。
